ACORDAO-COMPLETO-2387882

ACÓRDÃO DE RELAÇÃO

ACÓRDÃO DE RELAÇÃO 2839/2019 ATA 46/2019 - PLENÁRIO

Acórdão 2839/2019-TCU-Plenário
Os Ministros do Tribunal de Contas da União, reunidos em sessão do Plenário, ACORDAM, por unanimidade, com fundamento no art. 113, § 1º, da Lei 8.666/1993, c/c os arts. 1º, inciso XXI, art. 143, inciso V, alínea "a", 235 e 237, inciso VII, do Regimento Interno deste Tribunal, e no art. 103, § 1º, da Resolução - TCU 259/2014, de acordo com o parecer emitido nos autos, em:
a) conhecer da presente representação, por preencher os requisitos de admissibilidade, para, no mérito, considerá-la procedente;
b) revogar a medida cautelar adotada;
c) fazer a determinação constante do item 1.7;
d) encaminhar cópia desta decisão, acompanhada da instrução da unidade técnica, à Agência Nacional de Mineração e às empresas Wiseit - Sistemas e Informática Ltda. e Global Red Tecnologia da Informação Ltda. - EPP.;
e) arquivar o presente processo, com fundamento no art. 169, inciso V, do Regimento Interno do TCU.
1. Processo TC-Processo 028.489/2019-5 (REPRESENTAÇÃO) 
	1.1. Interessados: Agência Nacional de Mineração (29.406.625/0001-30) ; Wiseit - Sistemas e Informática Ltda. (05.795.607/0001-29) .
	1.2. Entidade: Agência Nacional de Mineração.
	1.3. Relator: Ministro Vital do Rêgo.
	1.4. Representante do Ministério Público: não atuou.
	1.5. Unidade Técnica: Secretaria de Controle Externo de Aquisições Logísticas (Selog) .
	1.6. Representação legal: Robson Floriano Silva, representando Wiseit - Sistemas e Informática Ltda.; Lisdete de Oliveira Silveira (OAB/DF 26.705) e outros, representando Global Red Tecnologia da Informação Ltda. 
	1.7. Assinar prazo de 15 (quinze) dias, contados da notificação desta deliberação, com fundamento no art. 71, inciso IX, da Constituição Federal, c/c o art. 45, caput, da Lei 8.443/1992 e art. 251, caput, do Regimento Interno do TCU, para que a Agência Nacional de Mineração - ANM, adote as providências cabíveis ao exato cumprimento da lei, no sentido de anular o ato administrativo de desclassificação da licitante Global Red Tecnologia da Informação Ltda - EPP. (07.430.151/0001-29) no Pregão Eletrônico 5/2019 e todos os atos posteriores, com o consequente retorno do pregão à fase de análise dos recursos interpostos contra a aceitação da proposta e habilitação da empresa Global Red, caso deseje dar continuidade ao certame, considerando que a empresa, em resposta à diligência, esclareceu que a descrição do suporte foi resultado de erro material na proposta e confirmou sua proposta nos termos exigidos no edital do certame, e que o motivo utilizado para a desclassificação está em desacordo com o disposto no art. 43, § 3º, c/c o art. 3º da Lei 8.666/1993 (princípio da seleção da proposta mais vantajosa) , bem como com  a jurisprudência deste Tribunal, a exemplo dos Acórdão 1795/2015-TCU-Plenário, 1.385/2016-TCU-Plenário, 3.340/2015-TCU-Plenário e 5.883/2016 - TCU - 1ª Câmara, informando a este Tribunal, no prazo de 30 (trinta) dias contado da notificação desta deliberação, as providências adotadas para o pleno cumprimento da presente determinação.

Agência Nacional de Mineração.

Agência Nacional de Mineração (29.406.625/0001-30); Wiseit - Sistemas e Informática Ltda. (05.795.607/0001-29).

ACORDAO-COMPLETO-2392131

Acórdão de Relação 112/2020 - Plenário

Acórdão de Relação

VITAL DO RÊGO

Robson Floriano Silva, representando Wiseit - Sistemas e Informática Ltda.; Lisdete de Oliveira Silveira (OAB/DF 26.705) e outros, representando Global Red Tecnologia da Informação Ltda.

Não atuou.

REPRESENTAÇÃO (REPR)

Secretaria de Controle Externo de Aquisições Logísticas (Selog).